【裁判字號】    95,上易,181
【裁判日期】    950418
【裁判案由】    竊盜
【裁判全文】
臺灣高等法院刑事判決                 95年度上易字第181號
上  訴  人
即  被  告  乙○○
                  （現另案於臺灣屏東監獄竹田分監執行中）
上列上訴人因竊盜案件，不服臺灣板橋地方法院94年度易緝字第
106 號，中華民國94年12月5 日第一審判決（聲請簡易判決處刑
案號：臺灣板橋地方法院檢察署92年度偵字第20429 號、93年度
偵字第7896號），提起上訴，本院判決如下：
    主  文
上訴駁回。
    事  實
一、乙○○曾有竊盜前科，又因傷害等案件，經臺灣屏東地方法
    院以92年度少連易字第2175號判決，判處傷害尊親屬部分有
    期徒刑五月，妨害自由部分有期徒刑三月，應執行有期徒刑
    七月，嗣經臺灣高等法院高雄分院、最高法院分別以92年度
    上訴字第1693號判決、93年度台上字第1825號判決駁回上訴
    而確定，現於臺灣屏東監獄竹田分監執行中；另因強盜案件
    ，經臺灣高等法院以92年度上訴字第1972號判決，判處有期
    徒刑三年六月，嗣經最高法院以93年度台上字第1130號判決
    駁回上訴而確定，現執行中（不構成累犯）。竟不知悔改，
    基於意圖為自己不法所有之概括犯意，為下列行為：
(一)於92年7 月15日某時許，在臺北縣八里鄉下罟村下罟子1 之
    6 號八仙樂園之停車場內，以不詳方法，竊取丁○○所有之
    車牌號碼U5－9880號自用小客車乙輛，並於得手後將車內零
    件（含儀表板、ＳＯＮＹ牌音響、安全氣囊、十片裝ＣＤ盒
    、電動窗按鈕、冷氣電腦、煙灰盒、行車電腦、安全氣囊電
    腦、電動窗電腦、冷氣出風口面板、點煙器面板）拆卸，於
    同日下午約3 時許，在臺北縣泰山鄉○○路○ 段517 號蔡國
    亮住處交予蔡國亮；蔡國亮明知乙○○所持有上開車內零件
    均為來路不路之贓物，竟仍收受之（蔡國亮部分，業經臺灣
    板橋地方法院以94年度易字第180 號就收受贓物部分判處有
    期徒刑四月，就竊盜部分判處有期徒刑八月，定應執行刑為
    有期徒刑十月，蔡國亮上訴本院後，於95年3 月14日撤回上
    訴而告確定）。嗣於同日下午7 時許，在臺北市北投區○○○路（馬槽小吃店）上，為警盤查時，在蔡國亮所承租之車
    牌號碼JI－2935號自用小客車內，查獲上開車輛零件等物，
    始循線查獲上情。
(二)復承前之概括犯意，並與蔡國亮（業經臺灣板橋地方法院以
    94年度易字第180 號判決確定）、陳琰忠（經臺灣板橋地方
    法院以94年度易字第180 號判決有期徒刑七月，現上訴本院
    審理中）共同基於意圖為自己不法所有之犯意聯絡，於93年
    1 月2 日下午4 時20分許，由乙○○駕駛其所有之車牌號碼
    CA－9637號自用小客車，搭載蔡國亮、陳琰忠，在路上找尋
    竊車之目標，旋在臺北縣八里鄉○○路426 號前，發現戊○○所有之車牌號碼YL－3609號自用小客車停放該處，認有機
    可趁，由蔡國亮、陳琰忠二人負責把風，乙○○則以不詳手
    法，下手竊取上開所有之車牌號碼YL－3609號自用小客車。
    得手後，由乙○○駕駛上開竊取之自用小客車，蔡國亮則駕
    駛乙○○所有之車牌號碼CA－9637號自用小客車，跟隨在後
    ，行駛至臺北縣林口鄉台十五線15.3公里瑞樹坑橋下，遂由
    蔡國亮負責拆卸車牌號碼YL－3609號自用小客車之零件，陳
    琰忠在旁觀視，乙○○則在橋上把風。嗣於同日下午5 時許
    ，適有員警巡邏到上址查覺有異，上前盤查，因在車牌號碼
    CA－9637號自用小客車內查獲車用電腦、儀表、插座等車體
    零件，而以準現行犯當場逮捕蔡國亮、陳琰忠二人，乙○○
    則趁機逃逸。
二、案經臺北市政府警察局松山分局、臺北縣政府警察局新莊分
    局報請臺灣士林地方法院檢察署檢察官呈請臺灣高等法院檢
    察署檢察長令轉臺灣板橋地方法院檢察署檢察官聲請簡易判
    決處刑，經原審認為不宜而改依通常程序審判。
    理  由
甲、證據能力方面：
一、關於被害人丁○○、戊○○警詢筆錄及所具領之贓物保管單
    部分：
(一)按被告以外之人於審判外之言詞或書面陳述，除法律有規定
    者外，不得作為證據，刑事訴訟法第159 條固定有明文。惟
    被告以外之人於審判外之陳述，雖不符同法第159 條之1 至
    之4 之規定，而經當事人於審判程序同意作為證據，法院審
    酌該言詞陳述或書面陳述作成時之情況，認為適當者，亦得
    為證據。又當事人、代理人或辯護人於法院調查證據時，知
    有第159 條第1 項不得為證據之情形，而未於言詞辯論終結
    前聲明異議者，視為有前項之同意，此亦據同法第159 條之
    5 規定甚明。
(二)查本件被害人丁○○、戊○○於警詢中之供述及所具領之贓
    物保管單（分詳臺灣士林地方法院檢察署92年度偵字第9729
    號偵查卷〈下簡稱士檢92偵9729號卷〉第41頁、第47頁；93
    年度偵字第2672號偵查卷〈下簡稱士檢93偵2672號卷〉第32
    頁、第32-1頁、第38頁），係被告以外之人於審判外之陳述
    而屬傳聞證據，且不符刑事訴訟法第159 條之3 之規定，惟
    檢察官、被告就前開審判外之陳述，迄於本院言詞辯論終結
    前均未聲明異議，而上開被害人所陳述者，僅有關於其車輛
    遭竊及失竊物品之指認，本院審酌渠等於此陳述作成時之情
    況，容無違法取證及證明力明顯過低之瑕疵，亦認為以之作
    為證據為適當，故依諸上開規定，被害人二人上開審判外之
    陳述，自得為證據。
二、關於共犯蔡國亮、陳琰忠警偵訊筆錄部分：
(一)按被告以外之人於審判外之言詞或書面陳述，除法律有規定
    者外，不得作為證據，刑事訴訟法第159 條第1 項固定有明
    文。惟被告以外之人於偵查中向檢察官所為之陳述，除顯有
    不可信之情況者外，得為證據；於檢察事務官、司法警察官
    或司法警察調查中所為之陳述，與審判中不符時，其先前之
    陳述具有較可信之特別情況，且為證明犯罪事實存否所必要
    者，亦得為證據，亦為同法第159 條之1 第2 項、第159 條
    之2 所規定。且所稱：「除顯有不可信之情況」，係指可信
    之情況保證；所稱：「有較可信之特別情況」，即指相對之
    可信而言，亦即被告以外之人，先前之陳述背景，具有特別
    情況，而使其較審判中之陳述為可信時，例外的賦予證據能
    力；然判斷是否有可信之情況保證或相對可信之特別情況，
    純屬證據能力之審查，無關證據力之衡量，有無可信之情況
    保證或相對可信之特別情況，應就偵查或調查筆錄製作之背
    景、原因、過程等客觀事實加以觀察（此亦有最高法院94年
    度台上字第5709號判決可參）。
(二)共犯蔡國亮於92年7 月16日、93年1 月2 日、93年1 月3 日
    及93年2 月26日分別於警詢及偵查中所為之供述（士檢92偵
    9729號卷第28至29頁、士檢92核退1209號卷第5 至6 頁、士
    檢93偵2672號卷第27至28頁、士檢93核退69號卷第5 至6 頁
    、板檢92偵20429 號卷第31至32頁），就有關被告乙○○部
    分之陳述，固為被告以外之人於審判外之言詞陳述；惟共犯
    蔡國亮於原審就被告乙○○部分行審判程序時，業已以證人
    身分具結證述，並經檢察官及被告行交互詰問（詳原審卷第
    155至160頁）。而蔡國亮於警詢及偵查中（係以被告身分供
    述而未具結）所為供述與其於原審審判中所為供述不符（詳
    後述）。惟依蔡國亮上開警偵訊筆錄確係蔡國亮基於自由意
    志所供述者，業經證人蔡國亮於原審證述在卷（詳原審卷第
    156至158頁）。而依證人蔡國亮所述，其與乙○○認識約有
    20年（原審卷第158頁）， 其與被告乙○○間亦無仇怨，是
    蔡國亮顯無僅為圖卸免自身之責而構陷被告乙○○之動機；
    且又何以二次為警查獲時，均指直被告涉案？況蔡國亮於其
    案件經檢察官聲請簡易判決處刑後，於臺灣板橋地方法院93
    年度簡字第3636號簡易案件訊問中所為供述仍與警偵訊一致
    （上開刑事卷第29頁）。而證人蔡國亮於原審雖稱：當初是
    想交保所以亂講，係為推卸責任云云，然就其於警詢、偵查
    及原審簡易案件訊問中何以一再供稱贓物是由被告乙○○所
    交付及係乙○○下手竊取車輛等語，仍未具體詳細說明其緣
    由。復就事實欄一之（一）所載零件贓物，又改稱係一個叫
    「阿鴻」的人所交付云云（見原審卷第159頁）， 然卻未能
    供出「阿鴻」其人之真實年籍。是若蔡國亮於警偵訊中為推
    卸己責，該時即可供稱「阿鴻」其人，使警員無從查證。何
    以蔡國亮不思此途，反供出有真實姓名年籍之被告而令警員
    得以循線調查？顯見證人蔡國亮於原審之證言，要多所隱瞞
    ，不無虛掩之情。本院綜合上情，認為蔡國亮先前於警詢及
    偵查中所為之供述，與本院審判中所為之證言相較，認其於
    先前時之外部附隨條件或環境顯具有較為自然可信之外部特
    別狀況，並為證明被告竊盜之犯罪事實存在所必要，顯有刑
    事訴訟法第159 條之2 規定之情形，得為證據。
(三)證人陳琰忠於93年3 月8 日在臺灣板橋地方法院檢察署檢察
    官面前，係以證人身分經具結而為陳述（板檢92偵20429 號
    卷93年3 月8 日訊問筆錄）。而按偵查中檢察官向被告以外
    之人所取得之陳述，原則上均能遵守法律規定，不致違法取
    供，是其可性信極高。且本案並無證據足資證明陳琰忠於上
    開偵查中之證言有何顯不可信之情況，故依諸刑事訴訟法第
    159 條之1 規定，自得為證據。至陳琰忠於93年1 月2 日之
    警詢筆錄（士檢93偵2672號卷第30頁、第30-1頁），就被告
    乙○○部分，屬被告以外之人在審判外陳述，並與陳琰忠於
    原審審理中以證人身分具結而經交互詰問之供述（原審卷第
    161至166頁）不符。然陳琰忠就其93年1 月2 日警詢筆錄之
    真正並不否認（原審卷第162頁）， 已足認陳琰忠該筆錄中
    之陳述，應係出於自由意志下所為至明。又，陳琰忠上開警
    詢筆錄中之供述與蔡國亮所述相符，而陳琰忠於原審雖稱：
    當初是看蔡國亮之筆錄照著講云云（原審卷第165頁）。 然
    ，陳琰忠於警詢中坦承由被告乙○○下手行竊，渠二人負責
    把風，渠等自身亦難逃刑罰之追究，倘被告乙○○未參與竊
    盜犯行，供稱結夥竊盜，將使罪責加重，對蔡國亮、陳琰忠
    焉有任何實質利益。又陳琰忠於原審，經審判長詢以可否陳
    述在警詢、偵查及審理時分別所說之案情經過時，其竟答稱
    ：「在警察局說的我忘了，在檢察官面前說的，我也忘了，
    在法官面說的也忘了」云云（原審卷第164頁） ，則其閃爍
    迴避之情不言可喻。綜上，陳琰忠先前於警詢所為之供述，
    與原審審判中所為之證言相較，本院認其先前之外部附隨條
    件或環境顯具有較為自然可信之外部特別狀況，並為證明被
    告竊盜之犯罪事實存在所必要，符合刑事訴訟法第159 條之
    2 之規定，應得為證據。
乙、認定犯罪事實所憑之證據及理由：
一、被告乙○○於事實欄一之（一）所載時間、地點竊取丁○○
    所有之車牌號碼U5－9880號自用小客車乙輛得手後，並將車
    內零件拆卸後，於同日下午約3 時許，在臺北縣泰山鄉○○
    路○ 段517 號蔡國亮住處樓下交給蔡國亮等事實，業據證人
    即共犯蔡國亮於警詢及偵查中指證綦詳（詳士檢92偵9729號
    卷第28至29頁、士檢92核退1209號卷第5 至6 頁、板檢92偵
    20429 號卷第31至32頁）。並經被害人丁○○於警詢指述遭
    竊之情事無訛，並有贓物認領保管單、臺北縣政府車輛遺失
    （尋獲）電腦輸入單各乙紙在卷可稽（詳士檢92偵9729號卷
    第41頁、第45頁反頁、第47頁）。
二、又證人蔡國亮於警詢中稱：係以0000000000號行動電話與被
    告乙○○連繫等語（士檢92偵9729號卷第29頁）；互核被告
    於92年9 月28日警詢中稱：大約二、三個月前，有使用0000
    000000號行動電話，是蔡國亮於半年前拿給伊使用，伊與蔡
    國亮是服役時認識，伊北上找蔡國亮哥哥，巧遇蔡國亮，蔡
    國亮看伊沒有手機使用，所以提供門號0000000000號行動電
    話供伊使用云云（士檢92偵9729號卷第4、5頁），而於檢察
    官偵查中亦稱：0000000000號行動電話係向蔡國亮借的，92
    年7 月15日來北部採草藥，遇到蔡國亮，只借來打一、二次
    等語（板檢92偵20429 號卷第18頁）；雖被告就使用000000
    0000行動電話之期間，先後供述不一，然就被告於92年7 月
    15日確有使用0000000000之行動電話乙節應足堪認定。另觀
    諸0000000000號行動電話與蔡國亮自承係其所使用之000000
    0000號（蔡國亮於警詢筆錄中所稱0000000000號，應係誤記
    ；詳士檢92偵9729號卷第27頁）行動電話，於92年7 月15日
    有多次通話聯絡；且由該通聯紀錄觀之，該日凌晨，000000
    0000號行動電話撥接時，接收訊息之最近基地台，是在高雄
    市左營區；同日9 時許，接收訊息之最近基地台是在臺中縣
    烏日鄉；同日11時許，最接近行動電話訊息之基地台已在臺
    北縣三重市○○○路等，有和信電訊股份有限公司查詢電話
    通聯紀錄一份在卷可按（士檢92偵9729號卷第13頁）。參以
    證人蔡國亮於警詢中供稱：於92年7 月15日下午3 時許，被
    告在其位於臺北縣泰山鄉○○路○ 段517 號住處樓下交給汽
    車零件一批，於同日下午5 時許為警方查獲後，在警局中有
    接到乙○○電話（0000000000）等情（士檢92偵9729卷第28
    、29頁）互相以參，亦與上開通聯紀錄相符，益證蔡國亮於
    警詢、偵查中供述應屬實在。
三、被告乙○○於事實欄一之（二）所載時間、地點，竊取戊○○所有之車牌號碼YL－3609號自用小客車，由蔡國亮、陳琰
    忠負責把風等事實，業據證人即共犯蔡國亮、陳琰忠分別於
    警詢、偵查中指證歷歷（士檢93偵2672號卷第27至28頁、第
    30至30-1頁、士檢93核退69號卷第5 至6 頁、第8 至9 頁、
    板檢92偵20429 號卷第31至32頁及93年3 月8 日訊問筆錄）
    。復有戊○○於警詢中指述遭竊之情形及贓物認領保管單乙
    紙附卷可資佐證（士檢93偵2672號卷第32頁、第32-1頁、第
    38頁）。
四、又事實欄一之（二）所載車牌CA－9637號自用小客車係乙○○所有，有車籍作業系統－查詢認可資料一份在卷足稽（附
    於士檢93偵2672號卷第42頁）。再者，於事實欄一之（二）
    所載經警查獲時地，警員在車牌號碼CA－9637號自用小客車
    發現車牌號碼YL－3609號自用小客車之零件，並據證人即員
    警王健羽於偵查中證述在卷（板檢92偵20429 號卷第89頁）
    。足見蔡國亮、陳琰忠於警偵訊中所供稱：當初三人駕駛被
    告乙○○所有之車牌號碼CA－9637號自用小客車，在臺北縣
    八里鄉○○路426 號前，由乙○○下手竊取戊○○所有之車
    牌號碼YL－3609號自用小客車，得手後，行駛至臺北縣林口
    鄉台十五線15.3公里瑞樹坑橋下，由蔡國亮拆卸車牌號碼YL
    －3609號自用小客車零件等情，應與事實相符。
五、至證人蔡國亮於原審審理中就事實欄一之（一）所載事實，
    固改稱：當初交給伊零件者並非被告，係一綽號叫「阿鴻」
    所交付者云云；而就事實欄一之（二）所載之事實，證人蔡
    國亮、陳琰忠於原審審理中亦改稱：被告並未竊取YL－3609
    號自用小客車，該自用小客車係渠二人所竊取者云云。惟查
    ：(1)證人蔡國亮於原審審理中就其於警詢、偵查及原審簡易
    案件訊問中何以一再供稱贓物是由被告乙○○所交付及是乙○○下手竊取車輛等，並未具體說明其理由，僅泛稱：當初
    是想交保所以亂講；係為推卸責任云云。然證人蔡國亮與被
    告認識約有20年之久，其與被告間亦無仇怨，已如前述，則
    何有僅因脫免己責即構陷交誼匪淺之被告於罪之理？又為何
    於二次遭警查獲後，復均指證被告涉案？凡此，當非其所謂
    ：「只想交保」「為推卸責任」云云所能搪塞者；(2)又證人
    蔡國亮及陳琰忠就事實欄一之（二）所載之事實，於警詢中
    均稱由被告下手行竊，渠二人在外把風，已如前述，而迄至
    渠二人於本案遭檢察官起訴，繫屬於臺灣板橋地方法院以94
    年度易字第180 號審理時，仍供認無訛（詳見該刑事卷第36
    頁、第79頁）。若被告確未參與竊盜犯行，依渠等供承之事
    實，係屬結夥三人竊盜，其刑責較諸渠等事後於原審以證人
    身分所證述僅渠二人共同行竊之普通竊盜罪為重，此對於渠
    等顯無任何實益，當無於尚未判決前自承較重罪名之必要。
    況陳琰忠於原審經審判長要求陳述其在警詢、偵查及審理時
    分別所說之案情經過時，其竟以不復記憶回應，並如上述，
    猶見其迴避供述之意甚明。(3)由上，足認蔡國亮、陳琰忠於
    原審以證人身分所述上揭各語，純係事後迴護被告之詞，要
    難採信，不足為被告有利之證明。
六、綜上，本案事證明確，被告犯行堪以認定。
丙、被告辯解不足採之理由：
一、訊據被告否認上開犯行，並於原審及本院先後辯稱：伊沒有
    竊取上開兩輛汽車，未將汽車零件交給蔡國亮，伊住在高雄
    假日飯店，平日都在市場幫忙賣菜，沒有上來臺北，豈會在
    北部竊取汽車，伊不會開車，車牌號碼CA－9637號自用小客
    車非伊所有，是蔡國亮持伊身分證去辦理登記者，蔡國亮也
    未曾拿手機給伊用，蔡國亮知道伊患有梅毒，根本不肯跟伊
    住在一起，且案發時間伊在醫院照顧妻子云云。
二、惟查：
(一)被告於原審聲請傳喚其姐謝李秀春及高雄假日飯店櫃檯經理
    陳明到庭作證，然證人謝李秀春於原審證稱：不知道92年
    7 月15日被告人在何處，其從事務農，被告幫忙運送蔬菜去
    賣，但沒有每天，只在種菜有收成時送去市場買賣，因農作
    沒有固定時間，所以沒有一定等語（見原審卷第50頁）；證
    人陳明則證述：被告在假日飯店是租月，每個月7000元或
    7500元，其一天上班八小時，被告是否離開飯店，其不清楚
    ，不能保證被告每天都回飯店，其也沒有每天看到被告等語
    在卷（見原審卷第88頁、第90頁）。顯見證人謝李秀春、陳
    明二人對於被告每日行蹤及於事實欄所述犯罪時間，被告
    究竟有無離開南部等情，均不明瞭，是上開證人之證詞實不
    足資為被告均未離開高雄之有利認定。
(二)又被告於本院雖稱伊均在高雄照顧其妻云云。惟經本院向高
    雄市靜和醫院調取被告配偶丙○○之病歷資料，其上固顯示
    丙○○自80年2 月17日即因精神疾病而常到靜和醫院就診或
    住院治療，然於92年期間，係92月6 月23日就診後，迄至92
    年11月5 日、11月20日始再到醫院診療，而後迄至93年8 月
    31日始再有就診紀錄，此有高雄市靜和醫院以95年3 月6 日
    靜字第2006010號函所檢送之丙○○病歷紀錄在卷可憑 （本
    院卷第37至72頁）。顯見被告之配偶丙○○所患疾病已達12
    年之久，且丙○○於本案被告犯罪時間即92年7 月15日及93
    年1 月2 日並無到醫院就診及住院之情況。是以被告所稱於
    本案發生時間，伊係在高雄市靜和醫院照顧伊太太云云，顯
    與事實有間，不足採信。
(三)況被告於偵查中已承認92年7 月15日有到北部採藥，伊會開
    車等語（詳板檢92偵20429 號卷第18頁）。是其於原審及本
    院改稱沒有到過台北，不會開車云云，先後陳詞顯有不一，
    應係事後翻異之詞，委無足取。又，就蔡國亮何以將車牌CA
    －9637號自用小客車登記於被告名下，被告並未能提出合理
    之說明。從而其否認該小客車係其所有，且係蔡國亮持其身
    分證辦理登記云云，亦係虛編之詞，亦無可取。
(四)綜上，被告所辯各節均係事後諉責之詞，礙難採信。
(五)至被告於本院審理中雖聲請傳喚證人甲○○，以證明案發時
    其均在南部未到北部云云。然證人甲○○經本院傳喚並未於
    94年4 月18日審判期日到庭，而本院審酌本案依諸上開事證
    ，被告犯罪事實已臻明確，且若甲○○確足以證明被告於本
    案發生時間係在南部，應與被告常在一處，被告欲提出不在
    場證明之時，即應思及此人證，然何以於原審僅聲請傳喚證
    人謝李秀春及陳明為證，卻未思及甲○○？顯見應係被告
    事後所圖製造之證據，本院認無再予傳喚調查之必要，合此
    說明。
丁、論罪之理由：
一、核被告竊取丁○○所有之車牌號碼U5－9880號自用小客車，
    所為係犯刑法第320 條第1 項之竊盜罪。
二、核被告與蔡國亮、陳琰忠竊取戊○○所有之車牌號碼YL－36
    09號自用小客車，所為係犯刑法第321 條第1 項第4 款之結
    夥三人以上竊盜罪。被告與蔡國亮、陳琰忠間有犯意聯絡及
    行為分擔，為共同正犯。
三、被告先後二次竊盜犯行，時間緊接，所犯為構成要件相同之
    罪，顯係基於概括犯意反覆為之，應依連續犯規定論以一結
    夥三人以上竊盜罪，並加重其刑。
戊、上訴駁回之理由：
一、原審以被告犯罪明確，適用刑法第28條、第56條、第321 條
    第1 項第4 款規定，並審酌被告素行不佳、犯罪動機、目的
    、手段、犯罪所得利益、對他人財產權所生危害、犯後否認
    犯行等一切情狀，量處有期徒刑一年。經核其認事用法並無
    違誤，量刑亦稱妥適，應予維持。
二、被告上訴意旨猶執陳詞否認犯行，為無理由，應予駁回。
據上論斷，應依刑事訴訟法第368 條判決如主文。
本案經檢察官賴俊雄到庭執行職務。
中    華    民    國    95    年    4     月    18    日
                  刑事第十七庭審判長法  官  陳貽男
                                    法  官  高明哲
                                    法  官  許仕楓
以上正本證明與原本無異。
不得上訴。
                                    書記官  劉貞達
中    華    民    國    95    年    4     月    20    日
附錄本案論罪科刑法條全文
刑法第321 條：
犯竊盜罪而有左列情形之一者，處六月以上五年以下有期徒刑：
一、於夜間侵入住宅或有人居住之建築物、船艦或隱匿其內而犯
    之者。
二、毀越門扇、牆垣或其他安全設備而犯之者。
三、攜帶兇器而犯之者。
四、結夥三人以上而犯之者。
五、乘火災、水災或其他災害之際而犯之者。
六、在車站或埠頭而犯之者。
前項之未遂犯罰之。


司法院資訊處製作；財團法人民間司法改革基金會備份。
